臺灣高雄地方法院刑事判決
111年度審交易字第1186號
公  訴  人  臺灣高雄地方檢察署檢察官
被      告  李義寅


上列被告因公共危險案件，經檢察官聲請以簡易判決處刑（111
年度撤緩速偵字第152 號），本院認不宜逕為簡易判決（原案號
：111年度交簡字第3087號），改依通常程序審理，判決如下：
    主  文
本件公訴不受理。
    理  由
一、原聲請簡易判決處刑意旨略以：被告李義寅於民國111年1月
    6日21時許起至同日23時許止，在其高雄市○○區○○○路000○0
    號3樓之2住處飲用高粱酒300ml，酒畢，明知吐氣所含酒精
    濃度達每公升0.25毫克以上者，已不得駕駛動力交通工具，
    仍於翌（7）日11時40分前某時，在吐氣酒精濃度已逾上開
    標準之情形下，騎乘屬於動力交通工具之之車牌號碼000-00
    0號普通重型機車行駛於道路。嗣於同日11時40分許，其行
    經高雄市苓雅區憲政路與福德二路口，因未戴好口罩為警攔
    檢，並於同日11時48分許施以檢測，得知李義寅吐氣所含酒
    精濃度達每公升0.26毫克後，始發現上情，因認被告涉犯刑
    法第185條之3第1項第1款之酒後駕車罪嫌。
二、按起訴之程序違背規定者，應諭知不受理之判決，並得不經
    言詞辯論為之，刑事訴訟法第303 條第1 款、第307 條分別
    定有明文。次按檢察官為緩起訴處分者，得命被告於一定期
    間內遵守或履行刑事訴訟法第253 條之2 第1 項各款所定事
    項；被告於緩起訴期間內，如有違背上開應遵守或履行事項
    之規定時，檢察官得依職權或依告訴人之聲請，撤銷原緩起
    訴處分，繼續偵查或起訴；檢察官依刑事訴訟法第253 條之
    3 規定為撤銷緩起訴，應製作處分書敘述其處分之理由，並
    應以正本送達於告訴人、告發人、被告及辯護人；被告接受
    撤銷緩起訴處分書後，得於10日內以書狀敘述不服之理由，
    經原檢察官向直接上級法院檢察署檢察長或檢察總長聲請再
    議，刑事訴訟法第253 條之2 第1 項、第253 條之3 第1 項
    、第255 條第1 項前段、第2 項前段、第256 條之1 第1 項
    分別定有明文。倘撤銷緩起訴之處分書，未合法送達於被告
    ，其再議期間無從起算，該撤銷緩起訴之處分，難認已經確
    定。檢察官如就同一案件提起公訴（或聲請簡易判決處刑）
    ，其起訴之程序自係違背規定，依同法第303 條第1 款，應
    諭知不受理之判決，始為適法。再按刑事訴訟法上之送達，
    係指法院或檢察官對當事人或其他訴訟關係人，依照一定之
    方式或程序，將訴訟文書，交付與該應受送達之人收受，並
    使之知悉訴訟文書內容之訴訟行為。關於刑事訴訟文書之送
    達，除刑事訴訟法之特別規定外，係準用民事訴訟法之規定
    ，刑事訴訟法第62條定有明文。而送達於住居所、事務所或
    營業所不獲會晤應受送達人者，得將文書付與有辨別事理能
    力之同居人或受僱人，為民事訴訟法第137 條第1 項所明文
    規定；此項規定依刑事訴訟法第62條規定於刑事訴訟程序，
    亦在準用之列。而民事訴訟法第137 條第1 項之補充送達，
    以不能對應受送達人本人為送達時，為避免訴訟之延滯，於
    不影響受送達人之利益範圍內，而得為之，自以應受送達人
    本人得收受送達為必要。又刑事訴訟法第62條準用民事訴訟
    法第138 條規定為寄存送達，限於不能依民事訴訟法第136
    條、第137 條規定為送達者，始得為之，茍原為應受送達人
    之住居所、事務所或營業所實際上已變更者，則應受送達人
    即無「得收受送達」之可能，自無從知悉處分書或判決之內
    容，並即時提出救濟，該原住居所、事務所或營業所，即非
    應為送達之處所，自不得於該原處所為補充送達。
三、經查：
（一）被告前因公共危險案件，經臺灣高雄地方檢察署（下稱高
      雄地檢署）檢察官以111年度速偵字第166號為緩起訴處分
      ，緩起訴期間為1 年，並命被告於緩起訴處分確定之日起
      6 個月內，向公庫支付新臺幣3 萬元為緩起訴條件，該緩
      起訴處分業於111年2月8日確定在案。然被告未於指定期
      間內履行繳納緩起訴處分金條件等情，檢察官遂以被告違
      反刑事訴訟法第253 之3第1項第3款之規定為由，以111 
      年度撤緩字第378號撤銷前開緩起訴處分，並於111 年10 
      月14日聲請簡易判決處刑，於同年11月1 日繫屬本院等情
      ，有前開緩起訴處分書、撤銷緩起訴處分書、臺灣高等法
      院被告前案紀錄表及高雄地檢署111年10月31日雄檢信有1
      11 撤緩速偵152 字第1119081956號函暨其上本院收文戳
      章在卷可稽，且經本院核閱相關卷宗屬實，是此部分事實
      ，堪以認定。
（二）惟查，高雄地檢署檢察官因被告未履行上開緩起訴條件，
      以111年度撤緩字第378號撤銷緩起訴，該撤銷緩起訴處分
      書係向被告戶籍地址即「高雄市○○區○○○路000○0號3樓之2
      」送達，然被告在高雄地檢署檢察官緩起訴處分被告基本
      資料表之「地址（即公文送達處所）」欄位所填載者則為
      「高雄市○○區○○路0000號1樓」，是檢察官若欲撤銷被告
      之緩起訴處分，自應將撤銷緩起訴處分書送達於被告之指
      定送達處所即「高雄市○○區○○路0000號1樓」，方為適法
      。然本案撤銷緩起訴處分書並未送達於被告指定送達處所
      ，而僅向戶籍地址送達，又因未獲會晤本人亦無受領文書
      之同居人或受僱人，送達文書乃寄存於高雄市政府警察局
      苓雅分局福德二路派出所，被告未領取等情，亦有高雄地
      檢署送達證書及本院電話紀錄查詢表在卷可考，是依卷內
      既存資料，無從證明被告確曾收受前揭撤銷緩起訴處分書
      之事實，依上開說明，應認該撤銷緩起訴處分之送達尚非
      合法。
四、從而，本案檢察官撤銷緩起訴處分書既未合法送達於被告，
    則該撤銷緩起訴處分書之再議期間無從起算，撤銷緩起訴處
    分自仍處於尚未確定之狀態，故檢察官於原緩起訴處分尚未
    撤銷確定之情形下，向本院聲請簡易判決處刑之程序，即屬
    違背規定，本院自得不經言詞辯論，逕為諭知不受理之判決
    。
五、依刑事訴訟法第452 條、第303 條第1 款、第307 條，判決
    如主文。
中　　華　　民　　國　　111 　年　　12　　月　　8 　　日
                  刑事第十二庭  法　官  莊珮君
以上正本證明與原本無異。
如不服本判決應於收受判決後20日內向本院提出上訴書狀，並應
敘述具體理由。其未敘述上訴理由者，應於上訴期間屆滿後20日
內向本院補提理由書狀（均須按他造當事人之人數附繕本）「切
勿逕送上級法院」。
中　　華　　民　　國　  111　 年　　12 　 月　　8 　　日
                                書記官　陳美月